【裁判字號】    99,交抗,15
【裁判日期】    990111
【裁判案由】    聲明異議
【裁判全文】
臺灣高等法院高雄分院刑事裁定          99年度交抗字第15號
抗  告  人
即受處分人  甲○○
上列抗告人因聲明異議案件，不服臺灣高雄地方法院中華民國98
年12月16日裁定（98年度交聲字第2795號），提起抗告，本院裁
定如下：
    主  文
抗告駁回。
    理  由
一、本件抗告意旨略以：抗告人依行政罰法第7 條第1 項規定，
    主張無過失。「取法乎上，僅得其中」仍高估台灣人權，抗
    告人認為乏善可陳，祇需違反義務就需處罰，過度以法定犯
    概念侵犯人權。公共利益與人權保障應有分際，原裁定顯以
    經濟觀點（公共選擇）、利益團體觀點詮釋公共利益。抗告
    人無可避免的將被2 千萬人設計成不犯此條，必犯彼條，再
    交由法院當劊子手。抗告人認為原裁定違反倫理、民主，似
    無於行政院外另設司法院必要，亦無立法院存在必要，只需
    嫻熟之行政官僚即可，像是利益團體而非公共政府部門，為
    此請求，撤銷原裁定，更為適當之裁定云云。
二、按汽車駕駛人，未領有駕駛執照駕駛小型車或機器腳踏車。
    處處新臺幣六千元以上一萬二千元以下罰鍰，並當場禁止其
    駕駛。道路交通管理處罰條例第21條第1項第1款定有明文。
三、經查：
（一）抗告人於民國98年4 月18日晚間7 時15分許，騎乘車牌號
      碼UMY-323 號輕型機車，在高雄縣路竹鄉○○路1016號前
      ，因未領有駕駛執照駕駛機器腳踏車，為警逕行舉發，並
      經原處分機關依道路交通管理處罰條例第21條第1 項第1
      款規定，裁處罰鍰新臺幣（下同）9,600 元。有高雄縣政
      府警察局舉發違反道路交通管理事件通知單（高警交字第
      N00000000 號）、交通部公路總局高雄區監理所於民國98
      年9 月10日所為違反道路交通管理事件裁決書（高監營裁
      字第80-N00000000號）附卷可稽，是異議人確有於於上揭
      時、地未領有駕駛執照駕駛車牌號碼UMY-323 號輕型機車
      之事實，至堪認定。
（二）抗告意旨固以前揭情詞置辯，惟汽車駕駛人駕駛小型車或
      機器腳踏車，必須領有駕駛執照，此乃維護交通秩序及行
      車安全之目的，上情與侵犯人權無關，亦與違反倫理、民
      主無涉，抗告人以此為辯，自不足取。
四、綜上，抗告人有上開違規事證明確，原審依道路交通管理處
    罰條例第21第1 項第1 款規定，裁處異議人罰鍰9,600 元，
    於法並無違誤，且未逾法定裁量標準，原審駁回抗告人之異
    議，核其認事用法均無違誤。抗告人猶執前詞，指摘原裁定
    不當，為無理由，應予駁回。
五、據上論結，應依道路交通案件處理辦法第26條，刑事訴訟法
    第412 條，裁定如主文。
中    華    民    國    99    年    1     月    11    日
                  刑事第九庭    審判長法  官  莊秋桃
                                      法  官  范惠瑩
                                      法  官  田平安
以上正本證明與原本無異。
不得再抗告。
中    華    民    國    99    年    1     月    11    日
                                      書記官  張宗芳

司法院資訊處製作；財團法人民間司法改革基金會備份。
